臺灣高雄地方法院刑事判決　　　　　　　　　　　　　九十年度易字第四七九號
　　公　訴　人　臺灣高雄地方法院檢察署檢察官
　　被　　　告　乙○○
右列被告因傷害等案件，經檢察官提起公訴（九十年度偵字第一九四六九號），本院
判決如左：
    主  文
乙○○傷害人之身體，處罰金壹仟元，如易服勞役，以佰元折算壹日；又損壞他人
之鐵門門鎖，足以生損害於他人，處罰金伍佰元，如易服勞役，以佰元折算壹日；
應處罰金壹仟伍佰元，如易服勞役，以參百元折算壹日。
    事  實
一、乙○○與甲○○係居住於高雄市○○區○○街一二一巷五八之三號四樓、五八之
    二號三樓之上下樓層之鄰居，平日即因公共樓梯間之清潔問題，時常發生爭執，
    感情不睦。乙○○於民國九十年五月九日上午十一時三十分許，自其四樓樓梯間
    拖地板至三樓時，因不滿甲○○不願配合出來幫忙清潔樓梯地板，憤而將清潔拖
    把水桶內的污水部分潑向甲○○門內，甲○○除要求適來訪之友人丁○○報警外
    ，立即開門理論，二人爭執之中，乙○○遂基於傷害之犯意，舉起水桶往甲○○
    身上推去，甲○○為免受傷及被剩餘的水淋溼便伸出雙手抵擋，二人互相拉扯之
    際，甲○○因而受有左手大拇指及食指伸側頓挫傷之傷害（乙○○告訴甲○○傷
    害案件，經公訴人為不起訴處分確定）。後來水桶落地，甲○○見狀即返家關上
    鐵門，乙○○亦欲走回家，然因先前拖地、潑水，地板濕滑，不慎滑倒受傷，一
    氣之下，遂基於毀損他人之物之單一犯意，返家拿拖把前去敲打甲○○家鐵門多
    次，嗣拖把柄斷裂，復以腳踹其鐵門多次，致使前開鐵門之門鎖震動掉落，喪失
    防竊之功能，均足以生損害於甲○○，迄警察到場處理始停止爭執。
二、案經甲○○訴由高雄市政府警察局三民第二分局移送臺灣高雄地方法院檢察署檢
    察官偵查起訴。
    理  由
一、訊據被告乙○○固坦承有按告訴人家電鈴並潑水要其出來拖地板，後來不慎跌倒
    後很生氣，就拿拖把的柄敲打告訴人門鎖上方，拖把因而斷裂之事實，惟矢口否
    認有何傷害、毀損之犯行，辯稱：是告訴人看我潑水，搶過水桶倒水在我身上，
    並以水桶打向我的臉，沒有與告訴人隔著水桶拉扯，不知告訴人如何受傷，又只
    有以拖把打告訴人家鐵門門鎖上方，沒有踹門，拖把斷掉是本來就不穩固等語。
    經查：告訴人於警、偵訊及本院審理中分別指訴：被告按電鈴要我出來拖地板，
    後來潑水進門，我出門與被告理論，被告又拿水桶潑水，我伸手去擋手受傷，後
    來被告回去滑倒就拿拖把敲、以腳踹鐵門等語，核與被告前開陳述衝突順序、過
    程大致相符，且事情發生之經過，復經證人丁○○於偵、審中到庭結證稱：「第
    一次被告去按告訴人電鈴時，我不在場，是後來二人互罵時我才在場，之前我在
    告訴人家，本來與告訴人要一起出去，因為我有事將女兒留在告訴人家，我先出
    去，後來我回來，在樓下就聽到被告與告訴人在爭吵，我上樓後看見被告與告訴
    人二人都站在樓梯間互罵，告訴人就叫我進門，他們二人就沒有再爭吵，告訴人
    向被告說如果再潑水就要叫警察來，被告就說潑就潑誰怕誰，被告真的又潑水進
    屋內，告訴人就叫我打電話報警，告訴人很生氣就出去門外，被告就拿水桶要潑
    告訴人，告訴人出手阻擋，手因此受傷，他們二人就拿水桶拉來拉去，之後水桶
    掉到地上，之後就各自回家，告訴人將鐵門關上，被告回家時不慎滑倒，被告爬
    起來之後回去拿了壹支拖把，打告訴人家的門，打到拖把斷掉，還有用腳踹門，
    一直到鐵門的門鎖震動掉落，後來警察來到，告訴人叫我去找里長，警察來了，
    雙方才停止爭執」等語，證人丙○○於偵、審中到庭結證稱：「我住四樓，當天
    被告按電鈴叫我出來拖地，我就出來拖地，我看見被告去按三樓也就是告訴人住
    處的門鈴，叫告訴人出來拖地，告訴人出來就告訴被告說為何將水潑到屋內，被
    告就說我就是要潑水進屋內，你才會出來拖地，告訴人就叫被告不要太過份，二
    人就起爭執，我就先上樓拖地，二人爭執的很大聲，我就下樓查看，我看到時告
    訴人已經將門關上，被告很生氣問告訴人真的不出來拖地，告訴人就說你再潑潑
    看，被告就說潑就潑，我不怕你，就真的拿水桶將水潑進屋內，告訴人說你真的
    潑水進來，告訴人開門出去二人就開始起爭執，被告拿的水桶還有一點水，就拿
    起水桶底朝告訴人要往前推去，告訴人就舉手阻擋，二人就隔著水桶推來推去，
    水桶掉落，告訴人就回去關上鐵門，我就上樓，當時我站在三、四樓中間的樓梯
    間，我在上樓時聽到被告滑倒的聲音，我就下樓希望他們二人不要爭執，被告很
    生氣，我就上樓，我看見被告拿拖把敲告訴人的門，敲的很大聲，敲到拖把斷掉
    ，被告還用腳踢告訴人的門，敲及踢了很多下，後來警察就來了」等語明確，另
    被告及告訴人於警察到場時均承認有互相推打，告訴人又說被告潑他家水、拿拖
    把敲他家門鎖，告訴人只有說他身體不好，其他沒說等情，亦經證人即到場處理
    之警員蘇福源到庭結證無訛，以證人三人與被告並無怨隙，當無故為不實證言，
    而獨厚告訴人、誣陷被告之理，況證人丙○○同係住戶，被告又比告訴人早進入
    該大樓，證人蘇福源係依法職執行勤務之警員，均無為告訴人做偽證之必要，則
    被告因告訴人不願配合拖地，將裝水的水桶潑向告訴人，進而發生推拉爭執，被
    告嗣因跌倒生氣，拿拖把及用腳踹告訴人之事實，應可認定。再參以告訴人受有
    左手大拇指及食指伸側頓挫傷等傷害，其門鎖因被告打、踹而鬆脫掉落致不堪用
    等情，此有愛仁醫院診斷證明書、收據各一紙、照片四幀附卷可參，另衡以被告
    於告訴人拒絕配合，與告訴人發生肢體衝突，嗣於告訴人進門後，不慎跌倒後更
    加惱怒，拿拖把敲打、以腳踹告訴人家鐵門要告訴人出來理論，亦與常情相符。
    據上各情，足證告訴人與被告因樓梯地板清潔分配細故發生口角後，被告確基於
    傷害之犯意，先出手以裝水水桶推向告訴人，致告訴人受有左手大拇指及食指伸
    側頓挫傷等傷害，又以拖把敲打、腳踹告訴人家鐵門致門鎖鬆脫滑落，因而不堪
    用之犯行，至堪認定，被告上開辯解，顯係事後卸責之詞，不足採信。是本件事
    證已明，被告犯行洵堪認定。
二、核被告乙○○所為，係犯刑法第二百七十七條第一項傷害罪及同法第三百五十四
    條之毀損罪。其所犯上開二罪之間，犯意各別，罪名不同，應分論併罰之。爰審
    酌被告前於七十三年間即曾因傷害案件被處罰金三千元，此有臺灣高等法院被告
    全國前案紀錄表一紙在卷可佐，雖不構成累犯，惟此次因告訴人不願配合其就大
    廈公共樓梯間清潔責任之分配，不求以和平方式善加協調處理，憤而於爭執中以
    水桶傷害告訴人，致告訴人因以手阻擋致左手大拇指及食指伸側頓挫傷，又因告
    訴人關上門不願理會，其返家時不慎滑倒受傷，惱怒之餘，以拖把敲打、腳踹告
    訴人家鐵門，要其出來理論，告訴人不從，竟持續敲、踹，致門鎖鬆脫滑落，因
    而不堪使用，復於犯後否認部分犯行，尚無悔意，然衡以被告年紀已有七十歲高
    齡，為公寓公共樓梯間之清潔，其手段固有不當，但告訴人之傷害及損失還算輕
    微等一切情狀，量處如主文所示之刑，及諭知易服勞役之折算標準，並定其執行
    刑。至被告因係寄居其子媳家中，故其自宅內所取毀損告訴人家鐵門門鎖所用之
    拖把，應非其所有，堪可認定，爰不予宣告沒收，附此敘明。
據上論斷，應依刑事訴訟法第二百九十九條第一項前段，刑法第二百二十七條第一項
、第三百五十四條、第四十二條第二項、第五十一條第七款，罰金罰鍰提高標準條例
第一條前段、第二條，判決如主文。
中      華      民      國      九十一      年      二    月    十八    日
                                  臺灣高雄地方法院刑事第一庭
                                            法  官    郭貞秀
右正本證明與原本無異。
如不服本判決，應於判決送達後十日內，向本院提出上訴狀。
                                            書記官    黃意雯
中    華    民    國      九十一      年      二      月      十九      日
